臺灣新北地方法院三重簡易庭小額民事判決
   　　　　　　　　　　　　　　　　110年度重小字第3065號
原      告  詹金龍  
被      告  陳瑞祥  

上列當事人間請求侵權行為損害賠償事件，原告提起刑事附帶民
事訴訟（110年度審附民字第279號），經刑事庭裁定移送審理，
於民國111年3月9日言詞辯論終結，本院判決如下：
    主  文
被告應給付原告新臺幣貳仟元，及自民國一一○年三月二十八日
起至清償日止，按年息百分之五計算之利息。
原告其餘之訴駁回。
本判決原告勝訴部分得假執行。　　
    理 由 要 領
一、原告主張：
    原兩造係分別居住在新北市○○區○○路000 巷0弄0 號3 樓、2
     樓之上下樓鄰居，雙方因噪音問題長期不睦。詎被告於民
    國109 年8 月11日上午8 時許，因認原告又製造噪音影響居
    住安寧，前往原告上址住處欲與之理論時，因原告拒不理會
    ，被告竟心生不滿，基於毀損他人物品之犯意以腳踹踢原告
    上址住處之鐵門（下稱系爭物品），致系爭物品鐵板凹陷，
    減損美觀功能而不堪使用，足生損害於原告，原告自得請求
    被告賠償損壞之鐵門鐵板新臺幣（下同）2萬元及精神慰撫
    金1萬6,000元。爰依侵權行為之法律關係提起本件訴訟，並
    聲明：被告應給付原告新臺幣（下同）3萬6,000元，及自起
    訴狀繕本送達翌日起至清償日止，按年息百分之5計算之利
    息。
二、被告則以：
　　原告於本件刑事案件（即110年度審易字第222號毀損案件）
    中蓄意不與被告和解，致被告受有拘役25日之不利益判決，
    其請求自無理由等語置辯，並聲明：原告之訴駁回。
三、得心證之理由：
（一）原告主張之前揭事實，業經本院刑事庭以110年度審易字
      第222號毀損案件認定屬實，被告並因而犯毀損他人物品
      罪，處拘役25日，如易科罰金，以1,000元折算1日確定在
      案，有前開判決影本在卷可參（本院卷第15至第17頁）核
      屬相符，並為被告所不爭執。被告雖以前詞置辯，惟其於
      是否因毀損行為而受刑事裁判，與原告得否行使民事上之
      損害賠償請求權，本屬二事，是被告以已受拘役處罰為由
      云云抗辯，尚難採信，堪認原告之主張為真實。
（二）按因故意或過失，不法侵害他人之權利者，負損害賠償責
      任，民法第184條第1項前段定有明文。本件原告毀損被告
      所有之系爭物品等情，已如前述，原告自得請求被告負損
      害賠償責任。茲就原告主張之各項請求審酌如下：
　　⒈按物被毀損時，被害人除得依民法第196條請求賠償外，並
      不排除民法第213條至第215條之適用。依民法第196條請
      求賠償物被毀損所減少之價額，得以修復費用為估定之標
      準，但以必要者為限（例如：修理材料以新品換舊品，應
      予折舊）。被害人如能證明其物因毀損所減少之價額，超
      過必要之修復費用時，就其差額，仍得請求賠償（最高法
      院77年度第9次民事庭會議決議參照）。本件原告主張系
      爭物品受被告毀損，修復費用為2萬元等情，有修復報價
      單可參（參見111年2月23日陳報狀附件），又關於系爭物
      品之實際使用年數，經原告於111年1月26日本院言詞辯論
      期間自承為10年，並為被告所不爭執，揆諸前開見解，其
      更新零件之折舊價差顯非必要，自應扣除，本院依行政院
      所頒「固定資產耐用年數表」及「固定資產折舊率表」之
      規定，第1 類房屋及建築設備之第2 項房屋附屬設備「號
      碼10205 、其他」項目之耐用年數為10年，依定率遞減法
      每年折舊千分之206 ，其最後一年之折舊額，加歷年折舊
      累積額，總和不得超過該資產成本原額之十分之九之計算
      方法，系爭物品之修復費用2萬元，其零件費用折舊所剩
      之殘值為十分之一即2,000元，是原告此部分得請求被告
      賠償之費用，僅於前開2,000元之範圍內為有理由。
　　⒉精神慰撫金1萬6,000元部分：
　    末按不法侵害他人之身體、健康、名譽、自由、信用、隱
      私、貞操，或不法侵害其他人格法益而情節重大者，被害
      人雖非財產上之損害，亦得請求賠償相當之金額，民法第
      195 條第1 項前段定有明文。慰撫金之賠償，應以人格權
      遭遇侵害，使精神受有痛苦為必要，如僅發生財產上之損
      害，並非侵害人格權，或人格法益或上揭之七種權利，縱
      因此使受害人苦惱，亦不生賠償慰藉金之問題。本件原告
      雖主張其因被告前開毀損行為，受有精神上之損害，請求
      賠償精神慰撫金1萬6,000元云云，惟本件被告不法毀損原
      告所有之系爭物品，所侵害者為原告之財產權，該行為並
      未對原告之身體、健康、名譽、自由、信用、隱私、貞操
      等人格權或其他人格法益造成任何侵害，是原告此部分請
      求，與前開規定有所未合，為無理由，應予駁回。
四、從而，原告依侵權行為法律關係，請求被告給付2,000元及
    自起訴狀繕本送達翌日起即110年3月28日起（附民卷第7頁
    ）至清償日止，按年息百分之5計算之利息，為有理由，應
    予准許；逾此範圍之請求，則為無理由，應予駁回。
五、本件事證已臻明確，兩造其餘攻擊、防禦方法及舉證，經本
    院審酌後，認對於判決結果均無影響，爰不一一論述，併此
    指明。
六、本件原告勝訴部分係依小額訴訟程序所為被告敗訴之判決，
    依民事訴訟法第436 條之20之規定，爰依職權宣告假執行。
    又本件為附帶民事訴訟，免徵裁判費，且未生任何訴訟費用
    ，爰不命訴訟費用之負擔。
中    華    民    國   111    年    3     月    31　  日
                  臺灣新北地方法院三重簡易庭
                      法      官  王雅婷
以上正本係照原本作成。
如不服本判決，應於送達後20日內，向本院提出上訴狀，並表明
上訴理由（上訴理由應表明一、原判決所違背之法令及具體內容
。二、依訴訟資料可認為原判決有違背法令之具體事實。），如
於本判決宣示後送達前提起上訴者，應於判決送達後20日內補提
上訴理由書（須附繕本），如未於上訴後20日內補提合法上訴理
由書，法院得逕以裁定駁回上訴。
中    華    民    國   111    年    3     月    31　  日
                      書  記  官  陳芊卉